Minutes et répertoires du notaire Pierre CROZON, 27 mars 1517 - 5 mars 1532 (étude XXXIII)
Archives nationales
- Minutes de Pierre CROZON, 2 décembre 1500 - 5 mars 1532; MC/ET/XXXIII/2 - MC/ET/XXXIII/15
  - Minutes (inventaires après décès). 1521, 4 avril - 1525, 1er avril, 4 avril 1521 - 1er avril 1525; MC/ET/XXXIII/6
    - Inventaire après décès d'Andry Prise, marchand tombier, bourgeois de Paris, dressé à la requête de Simone Jumeaux, sa veuve., 17 novembre 1522; MC/ET/XXXIII/6; 7 f.
      Documents du Minutier central des notaires de Paris, Inventaires après décès, tome I, 1483-1547, catalogue [1532 actes], par Madeleine Jurgens, Paris, Archives nationales, 1982, p. 74, notice n° 157 (instrument de recherche imprimé dématérialisé, certaines notices sont plus détaillées dans la version intégrale accessible en ligne par la rubrique 'Autres instruments de recherche', voir contexte dans le Plan d’orientation général - Notaires de Paris, guides thématiques du Minutier).
    - Inventaire dressé après le décès d'Andri Prisé, tombier et bourgeois de Paris, à la requête de la veuve, Simonne Jumeaux, pour la conservation de son droit et de celui de son fils mineur, Claude Prisé, en présence de Mathieu Le Moyne et de Jean Le Moyne, cousins du défunt., 17 novembre 1522; MC/ET/XXXIII/6; fol. 344-351
      'En la cave dud. hostel fut trouvez plusieurs morciaux de masbre et plusieurs aultres pierre, XXXII s. p.'.
      'Fut trouvez en la court dud. hostel troys pieces de marbre noir, avec deux aultres, dont l'eunne de piedz et demy de longs sur ung piedz de large et deux pousse d'espesseur; et l'aultre, deux piedz de longs sur piedz et demy de large et deux doys d'epesseur, et l'aultre, de deux piedz et demy de longs sur deux piedz large et troys posse d'espés, IIII l. XVI s. p.'.
      'Une piece de albastre, IIII l. p.'.
      'Quattre petite roue à chartier, XII s. p.'.
      'Ung tabliau de pierre lyés, de troys piedz et demy de longs, VIII s. p.'.
      'Fut trouvez dedans l'ovroy dud. hostel XX tabliaux, XL s. p.'.
      'En blocs à mortiers et solaiges, XVI s. p.'.
      'Une tumbe faicte, dont il est deu XIX l. t., rendue sur le lieu, à [Monchi le] Chateau, prés Beaumont.'.
      'Une aultre, de huyt piedz, dont il est deu VII l. t., rendue sur la riviere, en payent le mesnaige et le cymentaige, VII l.t.'.
      'Une aultre tumbe, de lad. longueur, sur quattre et demy deu large, dont il est du XIX l., rendue en la riviere, en poyens toutes facons. 'Une aultre, de six piedz sur troys de large, prisés, en poyens les facons, VIII l. t.'.
      'Une aultre, de IX piedz sur quattre et demy de large, IX l. t.'.
      'Une aultre, de sis piedz de longs sur troys de large, V l. t.'.
      'Une tumbe de sept piedz, rendue dedans Sainct Gervés, pour ce et en payent les facons, X l. t.'.
      'Une aultre tumbe, de six piedz, pour mener à la riviere, pour ce et en poient les facons, IX l. t.'.
      'Une aultre, de cinq piedz, rendue à l'uys, pour ce et en poient les facons, V l. t.'.
      'Ung tabliau, XXVIII s. p.'.
      'Pour une tumbe de cuyvre et une aultre de lyés, de sept piedz, dont il est deu, en les faisant et fornissent etofes, et livrant sur le lieu, à Peronne et Nogent, IIIIxx l. t.'.
      'Une aultre tumbe, pour mener à Hevreux, dont il est deu, en la faisant et fornissant estophe, XXXI l. t.'.
      'Une aultre, pour mener à Meulin, dont il est deu en la faisant et rendre sur le lieu et servir la pierre, XVI l. t.'.
      'Une aultre, de sept piedz, pour mener à Chasteaudun, dont il est deu en la faisant et rendre sur le lieu et fornir de pierre, XXI l. t.'.
      'Fut trouvez dedans ung banc plusieurs mortiaux de marbre, de lyés, de albastre, IIII l. t.'.
      'Deux mourtiers, XII s. p.'.
      'En extencille du mestier, troys barres, cinq martiaux, avec deux fers à cymenter, et une poille servant aud. mestier, une couilliere, deux blocs à besongner en cuyvre, quattre truste avec les liviers, LX s. p.'.
      'Fut trouvez au guernier dud. hostel quattre mourtiers, avec ung obenitier, XL s. t.'.
      'Plusieurs mortiaux de marbre, albastre et plusieurs aultres mourciaux de pierre, V s. t.'.
      'Quarente petis autelz de lyés, XL s. p.'.
      'Philleber doibz d'argent prester à lad. veufve, III l. t.'.
      'Est deu aud. Andry la somme de X l. t., à cause de marchandise d'unne tumbe de cuyvre, qui sont deue à Marcoucy, en faisant deux tableaux, X l. '... Est deu aud. Andry XII l. à cause d'unne tumbe qu'il a faict monsr de Crammaille, en faisant troys tableaux' (fol. 349).
      Ernest Coyecque, Recueil d'actes notariés relatifs à l'histoire de Paris et de ses environs au XVIe siècle [étude XXXIII], t. I, 1498-1545 [3608 actes], Paris, 1905, p. 55, notice n° 260 (instrument de recherche imprimé dématérialisé dont la version intégrale est accessible en ligne par la rubrique 'Autres instruments de recherche', voir contexte dans le Plan d’orientation général - Notaires de Paris, guides thématiques du Minutier).
      inventaire; Prisé, André; Prisé, Claude; Le Moyne, Jean; Le Moyne, Mathieu; Jumeaux, Simonne; Crammaille (M. de); sculpteur
    - Inventaire après décès de Pierre Berthonier, seigneur d'Olivet, et d'Antoinette de Ganay, demeurant rue Saint-Jacques, devant le collège du Plessis, dressé à la requête de Jacques Berthonier, prêtre doyen de Jargeau, de Jacques de Monterre, notaire et secrétaire du roi, seigneur de Rondeau, et Perrette Berthonier, sa femme, enfants des défunts, et d'Antoine de La Primandaye, notaire et secrétaire du Roi, seigneur de La Barrée, tuteur d'Antoine de La Primandaye, né de son mariage avec Jeanne Berthonier, également fille des défunts., 9 décembre 1522; MC/ET/XXXIII/6; 75 f.
      Documents du Minutier central des notaires de Paris, Inventaires après décès, tome I, 1483-1547, catalogue [1532 actes], par Madeleine Jurgens, Paris, Archives nationales, 1982, p. 75, notice n° 159 (instrument de recherche imprimé dématérialisé, certaines notices sont plus détaillées dans la version intégrale accessible en ligne par la rubrique 'Autres instruments de recherche', voir contexte dans le Plan d’orientation général - Notaires de Paris, guides thématiques du Minutier).
    - Inventaire, après le décès de Pierre Barthomier, seigneur d'Olivet, et celui d'Antoinette de Gannay, sa femme, morte le 28 septembre 1522, et partage en cinq lots, au profit de Jacques Barthomier, prêtre, doyen de Jargeau, de Jacques de Nanterre, notaire et secrétaire du Roi, seigneur du Rondeau, marié à Perrette Barthomier, de Jean Barthomier, avocat en Parlement, de Pierre Barthomier, âgé de vingt-deux ans, fils mineur des défunts, et d'Antoine de la Primaudaye, fils mineur de Nicole de la Primaudaye, notaire et secrétaire du Roi, seigneur de la Barrée, et de feue Jeanne Barthomier, petit-fils des défunts, des biens trouvés en une maison, rue Saint-Jacques, devant le collège du Plessis, où sont morts les défunts, en une maison sise à Saint-Marcel, rue de Lourcines, en une autre à Saint-Cloud, en l'hôtel seigneurial d'Olivet, et état du bétail d'Élancourt, Olivet, Ollainville, Goussainville et Mormoulin, près de Chavenay. [Suite de la description dans les informations complémentaires], 9 décembre 1522 - 25 avril 1524; MC/ET/XXXIII/6; fol. 352-427
      'Unes Heures en parchemin, enlumynées, à lectres d'or, deux fermouers d'argent doré, garnys de deux tringles d'or, avec troys petis boutons de petites perles, VIII l. t.' (fol. 356 vo).
      'Une bague, où y a une Nostre Dame et Sainct Michel pendant à une petite chesne double, avec troys perles au bout de la croix, d'or de touche, pesant XIII estelins III solins, X l. XIIII s. VI d. t.' (fol. 357).
      'Ung petit tappis de Turquie, de cinq quartiers de long et troys quartiers et demy de large, à une roze au meilleu, en champ rouge, XL s. t.'.
      'Une piece de tappisserie de haulte lysse, contenant unze aulnes et demye tant en longeur que largeur, semée de bestes et oyseaulx, XXIII l. t.'.
      'Une autre piece de tappicerie, sur champ bleu, semée de fleurs de liz, contenant neuf aulnes, XVIII l. t.' (fol. 359).
      'Ung tappis de Turquie fin, contenant deux aulnes trois quartiers et demy de long et aulne et demye de large, à petites roues, XXVIII l. t.'.
      'Une piece de tappicerie, de grosse verdure, contenant dix aulnes, semée de bestes et oyseaulx, VII l. t.'.
      'Ung petit banquier de tappicerie de haulte lisse, de troys aulnes et ung quartier de long et de demye aulne et ung seiziesme de large, L s. t.' (fol. 359 vo).
      'Une vielle piece de tappicerie, de grosse verdure, enfumée, V s. t.' (fol. 360 vo).
      'Ung grant tappis de Turquie, contenant quatre aulnes et demye de long et deux aulnes de large ou environ, à grans roues, XXXV l. t.' (fol. 361).
      '...Deux tableaulx, painctz sur toille, l'un à Nostre Dame de pitié et l'autre à la Resurection de Lazare...' (fol. 370 vo).
      'Ung table au, painct sur toille, à ung Crusifiment, enchassillé en boys, IIII s. t.'.
      'Unes brigandines et une grant sallade, estant en la garde robbe de lad. chambre aux pommes, XLV s. t.'.
      'Ung viel voulge, garny de sa hante, une arbaleste de nerfs de beuf, garnye d'un cric, XV s. t.' (fol. 371 vo).
      'Ung grant tableau, painct sur toille, à ung Crusifiment.'.
      'Deux chenetz de fer, de l'ancienne facon, chascun à une feuille au meilleu et à une pomme par hault, X s. t.' (fol. 373 vo).
      'Ung tableau, painct sur toille, à une Anunciacion, II s. VI d. t.' (fol. 374).
      'Unes brigandines et la plus petite sallade, estans en lad. estude, prés lad. chambre aux pommes, L S. t.' (fol. 374 vo).
      'Ung plat de terre de Vallence, deux livres en papier, l'un des Evangilles, en francoys, et l'autre intitulé Frere Jehan de Vigny...' (fol. 375 vo).
      '...Troys livres en papier, l'un l'Ordinaire des crestiens, l'autre la Vie des Peres, et l'autre le premier volume du roy Charles le Quinct.'.
      '...Ung grant livre, en parchemin, des Euvres de Seneque...' (fol. 376 vo).
      'Unes petites Heures, en parchemin, à ung fermouer d'argent doré..., unes vielles Heures, en papier..., ung grant livre, en papier, lectre d'impression, appellé Ovide, de Methamorphoses, et ung autre livre, en parchemin, commencant:
      'Reges intelligite'...'.
      '...Ung Messel, en papier, lectre d'impression, à l'usaige de Paris. 'Deux paieres d'Heures, en papier, lectre d'impression, à l'usage de Paris. '...Une grant piece de tappicerie, faicte de paille, ung petit tappis de haulte lisse, sur soye et à fil d'or de Chipre, contenant environ demye aulne et demy quartier de tappicerie, à une Nostre Dame de pitié...' (fol. 377 vo).
      Reconnaissance par Josse Bade et Germain Rouzé ou Roze, libraires, à Paris, de 30 l. t. au profit d'Antoinette de Gannay, 13 ou 19 avril 1522 (fol. 379 vo).
      Reconnaissance par Guillaume Dupuys, libraire, à Paris, de 15 l. t. au profit de Pierre Barthomier, 20 novembre 1515. Autre, par le même, de 20 l. t. au profit du même, 5 juin 1517 (fol. 380).
      (...), du 9 au 13 décembre et les 15 et 22 décembre 1522 et les 22, 23, 29 et 31 janvier 1523 et les 11, 13, 20 février et du 24 au 26 fevrier 1523 et les 16, 24 et 27 mars 1523 et 11 janvier 1524 et 25 avril 1524.
      Ernest Coyecque, Recueil d'actes notariés relatifs à l'histoire de Paris et de ses environs au XVIe siècle [étude XXXIII], t. I, 1498-1545 [3608 actes], Paris, 1905, p. 56, notice n° 261 (instrument de recherche imprimé dématérialisé dont la version intégrale est accessible en ligne par la rubrique 'Autres instruments de recherche', voir contexte dans le Plan d’orientation général - Notaires de Paris, guides thématiques du Minutier).
      inventaire; Saint-Jacques (rue); Lourcine (rue de); Saint-Marcel (faubourg); Plessis (collège du); Elancourt (Yvelines); Prato, Anthonio de; Alto Bosco, Karolo de; Barthomier, Pierre; Gannay, Antoinette de; Barthomier, Jean; Barthomier, Jacques; Nanterre, Jacques de; Dupuis, Guillaume; La Primaudaye, Nicole de; La Primaudaye, Antoine de; Barthomier, Jeanne; Rouzé, Germain; Barthomier, Guillemette; Barthomier, Perrette; Barthomier, Jacqueline; Barthomier, Sabinelle; Vigny, Jean de; Bade, Josse (1462-1535); notaire; libraire; prêtre; doyen d'université; avocat au parlement (Ancien Régime); religieux
    - Inventaire après décès de Jeanne Baille, femme de Didier Maheu, marchand libraire et bourgeois de Paris, demeurant rue Saint-Jacques, à l'Image Saint-Nicolas, tuteur de Nicole Maheu sa fille., 21 décembre 1522; MC/ET/XXXIII/6; 10 f.
      Documents du Minutier central des notaires de Paris, Inventaires après décès, tome I, 1483-1547, catalogue [1532 actes], par Madeleine Jurgens, Paris, Archives nationales, 1982, p. 75, notice n° 161 (instrument de recherche imprimé dématérialisé, certaines notices sont plus détaillées dans la version intégrale accessible en ligne par la rubrique 'Autres instruments de recherche', voir contexte dans le Plan d’orientation général - Notaires de Paris, guides thématiques du Minutier).
    - Inventaire après le décès de Jeanne Baillet, femme de Didier Maheu, libraire et bourgeois de Paris, morte trois mois et demi auparavant, grand rue Saint-Jacques, maison à l'enseigne de l'Image Saint-Nicolas. { cf. acte du 4 avril - après le 11 mai 1521 1521 XXXIII/0006 (fol. 1-29) }, 21 décembre 1522 - 22 décembre 1522; MC/ET/XXXIII/6; fol. 428-437
      Ernest Coyecque, Recueil d'actes notariés relatifs à l'histoire de Paris et de ses environs au XVIe siècle [étude XXXIII], t. I, 1498-1545 [3608 actes], Paris, 1905, p. 58, notice n° 262 (instrument de recherche imprimé dématérialisé dont la version intégrale est accessible en ligne par la rubrique 'Autres instruments de recherche', voir contexte dans le Plan d’orientation général - Notaires de Paris, guides thématiques du Minutier).
      inventaire après décès; inventaire; Saint-Jacques (rue); Saint-Nicolas (image); Maheu, Didier; Baillet, Jeanne; libraire
    - Inventaire après décès de Jeanne Potier, femme de Jacques Ferrebouc, imprimeur et libraire, demeurant rue Saint-Jean-de-Latran, tuteur de Claude Ferrebouc, sa fille., 17 janvier 1523; MC/ET/XXXIII/6; 7 f.
      Documents du Minutier central des notaires de Paris, Inventaires après décès, tome I, 1483-1547, catalogue [1532 actes], par Madeleine Jurgens, Paris, Archives nationales, 1982, p. 76, notice n° 162 (instrument de recherche imprimé dématérialisé, certaines notices sont plus détaillées dans la version intégrale accessible en ligne par la rubrique 'Autres instruments de recherche', voir contexte dans le Plan d’orientation général - Notaires de Paris, guides thématiques du Minutier).
    - Inventaire, après le décès de Jeanne Potière, femme de Jacques Ferrebouc, imprimeur et libraire, à Paris, des biens trouvés en la maison de Jacques Ferrebouc, rue Saint-Jean-de-Latran. { cf. acte du 4 avril - après le 11 mai 1521 1521 XXXIII/0006 (fol. 1-29) }, 17 janvier 1523; MC/ET/XXXIII/6; fol. 438-446
      Ernest Coyecque, Recueil d'actes notariés relatifs à l'histoire de Paris et de ses environs au XVIe siècle [étude XXXIII], t. I, 1498-1545 [3608 actes], Paris, 1905, p. 59, notice n° 263 (instrument de recherche imprimé dématérialisé dont la version intégrale est accessible en ligne par la rubrique 'Autres instruments de recherche', voir contexte dans le Plan d’orientation général - Notaires de Paris, guides thématiques du Minutier).
      inventaire; inventaire; Saint-Jean-de-Latran (rue); Ferrebouc, Jacques; Potière, Jeanne; imprimeur; libraire
    - Inventaire après le décès de Guillaume Habert, prêtre, demeurant au collège de Séez., 20 janvier 1523; MC/ET/XXXIII/6; fol. 447-448
      'Ung Manipulus curatorum, couvert de cuir rouge, XII d. p.' (fol. 447).
      'Ung Catholicum magnum, VI s. p.'.
      'Ung Demy temps à l'usaige de Chartres et unes Heures à l'usaige de Romme, le tout relié, III s. p.' (fol. 447 vo)
      Ernest Coyecque, Recueil d'actes notariés relatifs à l'histoire de Paris et de ses environs au XVIe siècle [étude XXXIII], t. I, 1498-1545 [3608 actes], Paris, 1905, p. 59, notice n° 264 (instrument de recherche imprimé dématérialisé dont la version intégrale est accessible en ligne par la rubrique 'Autres instruments de recherche', voir contexte dans le Plan d’orientation général - Notaires de Paris, guides thématiques du Minutier).
      inventaire après décès; Sées (collège de); Habert, Guillaume; prêtre
    - Inventaire après décès de Guillaume Habert, prêtre, demeurant au collège de Sées, dressé à la requête de Gervais Couldray, prêtre, bachelier formé en théologie en l'université de Paris, exécuteur testamentaire du défunt., 20 février 1523; MC/ET/XXXIII/6; 2 f.
      Documents du Minutier central des notaires de Paris, Inventaires après décès, tome I, 1483-1547, catalogue [1532 actes], par Madeleine Jurgens, Paris, Archives nationales, 1982, p. 76, notice n° 164 (instrument de recherche imprimé dématérialisé, certaines notices sont plus détaillées dans la version intégrale accessible en ligne par la rubrique 'Autres instruments de recherche', voir contexte dans le Plan d’orientation général - Notaires de Paris, guides thématiques du Minutier).
    - Inventaire après décès de Jean Parrue, marchand chandelier de suif, bourgeois de Paris, demeurant rue Montmartre, au coin de la rue de la Plâtrière, dressé à la requête de Geneviève de Laleu, sa veuve, tutrice de Girard, 16 ans, Colette, 10 ans, Denis, 6 ans, Ytace, 4 ans, Jeanne, 3 ans, Agnès, 16 mois, et Pierre, 5 semaines, enfants du défunt., 7 mai 1523; MC/ET/XXXIII/6
      Documents du Minutier central des notaires de Paris, Inventaires après décès, tome I, 1483-1547, catalogue [1532 actes], par Madeleine Jurgens, Paris, Archives nationales, 1982, p. 77, notice n° 168 (instrument de recherche imprimé dématérialisé, certaines notices sont plus détaillées dans la version intégrale accessible en ligne par la rubrique 'Autres instruments de recherche', voir contexte dans le Plan d’orientation général - Notaires de Paris, guides thématiques du Minutier).
    - Inventaire après le décès de Jean Parrue, chandelier de suif, bourgeois de Paris, mort le 14 octobre 1522, rue Montmartre, au coin de la rue de la Plâtrière, en face de la maison du Pot d'étain, laissant de son mariage avec Geneviève Delaleu, sept enfants: Girard, âgé de seize ans; Collette, âgée de dix ans; Denis, âgé de six ans; Ytace, âgé de quatre ans; Jeanne, âgée de trois ans; Agnès, âgée de seize mois; Pierre, âgé de cinq semaines., 7 mai 1523 - 5 juin 1523; MC/ET/XXXIII/6; fol. 449-460
      'Une Nostre Dame de boys, enchassée en ung chappiteau de boys, IIII s. p.' (fol. 453).
      'Ung tappis, painct sur toile, là où est pourtray plusieurs ymayges, IIII s. p.' (fol. 455).
      'Une dague à rouelle, garnye d'argent, XVI s. p.'.
      'Unes Heures, de parchemin, en hays de boys, couvertes de demye ostade, ferrée d'argent, XX s. p.' (fol. 459 vo).
      Ernest Coyecque, Recueil d'actes notariés relatifs à l'histoire de Paris et de ses environs au XVIe siècle [étude XXXIII], t. I, 1498-1545 [3608 actes], Paris, 1905, p. 59, notice n° 265 (instrument de recherche imprimé dématérialisé dont la version intégrale est accessible en ligne par la rubrique 'Autres instruments de recherche', voir contexte dans le Plan d’orientation général - Notaires de Paris, guides thématiques du Minutier).
      inventaire; Montmartre (rue); Plâtrière (rue de la); Pot d'Etain (enseigne du); Parrue, Jean; Delaleu, Geneviève; Parrue, Girard; Parrue, Collette; Parrue, Denis; Parrue, Ytace; Parrue, Jeanne; Parrue, Agnès; Parrue, Pierre; cirier
    - Inventaire après décès de Wulquain Houppil, marchand libraire et imprimeur de livres, bourgeois de Paris, demeurant rue Saint-Jacques, à l'Image Saint-Georges, dressé à la requête de Jeanne Lasne, sa veuve, tutrice de Michel, âgé de 14 ans, Barbe, âgée de 12 ans, et de Driette Houppil, âgé de 9 ans., 23 février 1524; MC/ET/XXXIII/6
      Documents du Minutier central des notaires de Paris, Inventaires après décès, tome I, 1483-1547, catalogue [1532 actes], par Madeleine Jurgens, Paris, Archives nationales, 1982, p. 78, notice n° 173 (instrument de recherche imprimé dématérialisé, certaines notices sont plus détaillées dans la version intégrale accessible en ligne par la rubrique 'Autres instruments de recherche', voir contexte dans le Plan d’orientation général - Notaires de Paris, guides thématiques du Minutier).
    - Inventaire, après le décès de Wolfgang Hopyl, libraire et imprimeur de livres, bourgeois de Paris, mort, quinze mois auparavant, rue Saint-Jacques, maison à l'enseigne de l'Image Saint-Georges, des biens trouvés en cette maison et dans une autre, sise à Notre-Dame-des-Champs. Cet inventaire sera publié par M. H. Stein, comme suite de ses travaux antérieurs sur Wolfgang Hopyl, les 23, 24, 26 et 27 février 1524., 23 février 1524 - 27 février 1524; MC/ET/XXXIII/6; fol. 461-482
      Ernest Coyecque, Recueil d'actes notariés relatifs à l'histoire de Paris et de ses environs au XVIe siècle [étude XXXIII], t. I, 1498-1545 [3608 actes], Paris, 1905, p. 59, notice n° 266 (instrument de recherche imprimé dématérialisé dont la version intégrale est accessible en ligne par la rubrique 'Autres instruments de recherche', voir contexte dans le Plan d’orientation général - Notaires de Paris, guides thématiques du Minutier).
      inventaire; Saint-Jacques (rue); Saint-Georges (image); Notre-Dame-des-Champs (hameau); Hopyl, Wolfgang (?-1522); imprimeur; libraire
    - Inventaire des biens existant en une maison, rue Saint-Jacques, 'en laquelle est pour enseigne, contre le mur, le Mouton', dressé à la requête d'Étiennette de Guttry, dont le mari, Jean de Coqueborne, archer de la garde écossaise du Roi, du nombre des vingt-quatre, seigneur du Portail, disparu, était supposé décédé., 31 mars 1524 - 19 avril 1524; MC/ET/XXXIII/6; fol. 572-579
      Articles à noter: 'Deux tableaulx, paints sur toille, l'un à ung Cruciffiment et l'autre à ung Dieu de pytié, enchassillez en boys, VI s. p.' (fol. 573 vo). 'Ung tabliau, painct sur toille, à une Conception, enchassillé en boys, II s. p.' (fol. 576), le 31 mars 1524 et les 1, 4 et 19 avril 1524.
      Ernest Coyecque, Recueil d'actes notariés relatifs à l'histoire de Paris et de ses environs au XVIe siècle [étude XXXIII], t. I, 1498-1545 [3608 actes], Paris, 1905, p. 62, notice n° 272 (instrument de recherche imprimé dématérialisé dont la version intégrale est accessible en ligne par la rubrique 'Autres instruments de recherche', voir contexte dans le Plan d’orientation général - Notaires de Paris, guides thématiques du Minutier).
      inventaire; Saint-Jacques (rue); Mouton (enseigne du); Coqueborne, Jean de; Guttry, Etiennette de; militaire du rang
    - Inventaire, après le décès de Pierre Pierre, survenu le 31 mars, des biens trouvés au collège de Cornouailles, à la vicairie de la chapelle Saint-Yves et à la chapelle même. Voir plus haut, no 271., 1er avril 1524 - 4 avril 1524; MC/ET/XXXIII/6; fol. 580-595
      'Deux petits tableaux, painct sur toille, enchassez en boys, dont l'un est figure Nostre Dame et l'autre la Decollacion Sainct Jehan Baptiste, VI s. t.' (fol. 582 vo).
      'Quatre tableaux, enchascelez en boys, auquelz sont figurez plusieurs personnaiges, garnys chascun de leurs verrieres, XX s. t.' (fol. 584 vo).
      'Ung Mesel à usaige de Paris, relié entre deux ayez de papier, lectre d'impression, X s. t.' (fol. 589 vo).
      Inventaire des livres, par Ponce Le Preux, l'un des quatre grands libraires jurés en l'Université de Paris: